

CONTACT



+33 6 69 70 79 24



Isullyalexandrine@gmail.com



17 T route de Marcoussis 91310 MONTLHERY

RESEAU



www.linkedin.com/in/laura-sully-alexandrine



https://github.com/laurasullyalexandrine

LANGAGES ET FRAMEWORK

HTML5 / CSS3



PHP / MySQL



Symfony 5.3



JS (Vanilla)



COMPETENCES CLES

Développement backend frontend de site et application web.

Compréhension des besoins utilisateurs et création d'un cahier des charges.

Conception d'architecture de base de données relationnelles.

Méthodologie Agile avec Scrum.

SOFT SKILLS

Capacité d'adaptation Curieuse Persévérante Créative Prise de recul Sens de l'organisation Travail d'équipe

LAURA **SULLY-ALEXANDRINE**

DEVELOPPEUSE WEB JUNIOR FULL STACK

A PROPOS DE MOI

Après 15 ans dans la logistique pour la grande distribution en tant que gestionnaire de flux, j'ai décidé de suivre une formation de développeur web, afin d'apprendre un métier qui me passionne

Suite à cette formation, j'ai passé le Titre Professionnel de Développeur Web et Web Mobile au cours duquel j'ai pu soutenir mon projet de fin de formation, réalisé dans le cadre de gestion de projet Scrum.

Désormais je recherche un CDI de développeuse web junior front end, afin de parfaire mon apprentissage et évoluer dans le milieu du web.

EXPERIENCE

AUCHAN RETAIL FRANCE Chilly-Mazarin

Chilly-Mazarin 2017 - 2020

GESTIONNAIRE APPROVISIONNEMENT DE STOCK

Mise à jour de l'assortiment produit permanents et saisonniers. Ajustement des prévisions des ventes par produits. Actions correctives afin d'ajuster le stock et réduire la démarque.

Suivi des indicateurs de performance de l'assortiment pour action. Suivi des analyses mensuelles de l'assortiment pour mener les actions adaptées.

Réalisation

Mettre en place et appliquer de nouvelles méthodes d'analyses au quotidien afin de constituer un suivi hebdomadaire et mensuel des indicateurs de gestion de stocks.

Créer et présenter un document d'analyse regroupant des données et informations fiables et pertinentes sur les flux stockés pour évaluer le taux de casse et de rotation de certains produits.

AUCHAN RETAIL FRANCE

RETAIL FRANC Chilly-Mazarin 2006 - 2017

GESTIONNAIRE APPROVISIONNEMENT DE FLUX TENDU

Traitement de la base articles et promo de produits frais : Créations, suppressions, switch.

Relation fournisseur (suivi des dossiers) | Suivi des commandes et livraisons des produits permanents et promotionnels | Analyse des ruptures livraisons au quotidien sur entrepôts en animant la relation fournisseurs).

Gestion d'un outil promotionnel | traitement de KO et mise à disposition d'un planning d'engagement pour les magasins.

Réalisation :

Créer et mettre en place un process d'utilisation par tous de l'outil promotionnel: Identifier les problématiques de saisie en amont, d'interface entre les différentes applications.

Créer un support explicatif pour chaque situation, étapes par étapes de la connexion à l'envoi des commandes aux fournisseurs externes. Tester la compréhension des informations avec le backup.

WEBSKIN Paris 2001

WEBMASTER STAGIAIRE

Dans le cadre de la formation Webmaster et sous la supervision d'un tuteur.

Réalisation

Création et maintenance du site Web « Les Femmes à Lunettes ».

ORANGE E-BUSINESS

Paris 2001

WEBMASTER STAGIAIRE

Dans le cadre de la formation Webmaster et sous la supervision d'un tuteur.

Réalisation:

Création d'un mode opératoire animé. Mise en place d'un rapide scénario. Illustration et texte. Choix du logiciel à utiliser.

FORMATION

2020 - 2021 Mars - 2020 **Titre Professionnel Développeur web et web mobile Niveau 5** − Ecole O'clock **Certification Opquast® N° 740VQN** Maîtrise de la qualité en projet web

2000 - 2001

BTS Webmaster – M.J.M Graphic design

HOBBIES

Loisirs

Musique | Cinéma | Langages de programmation

Sports

Boxe - Fitness